hu: Művészet és szórakoztatás > Hobbik és kreatív művészet > Modellkészítés > Modellvonatok és vonatkészletek: Dízelmozdonyok; Elektromos mozdonyok; Tehervonatok; Személyszállító vonatok; Gőzmozdonyok
nl: Kunst en entertainment > Hobby's en creatieve vaardigheden > Modelbouw > Modeltreinen en treinsets: Diesellocomotieven; Elektrische locomotieven; Vrachttreinen; Passagierstreinen; Stoomlocomotieven
pt-PT: Artes e lazer > Passatempos e artes criativas > Modelismo > Conjunto de comboio e modelos de comboio: Locomotivas a diesel; Locomotivas elétricas; Comboios de carga; Comboios de passageiros; Locomotivas a vapor
tr: Sanat ve Eğlence > Hobiler ve Sanatsal Çalışmalar > Maket Yapımı > Maket Trenler ve Tren Setleri: Dizel Lokomotifler; Elektrikli Lokomotifler; Yük Trenleri; Yolcu Trenleri; Buharlı Lokomotifler
en: Arts & Entertainment > Hobbies & Creative Arts > Model Making > Model Trains & Train Sets: Diesel Locomotives; Electric Locomotives; Freight Trains; Passenger Trains; Steam Locomotives
ro-RO: Artă și divertisment > Hobby-uri și artă > Creare de modele și machete > Modele de trenuri și seturi de trenuri: Locomotive diesel; Locomotive electrice; Trenuri de marfă; Trenuri de pasageri; Locomotive cu abur
es: Arte y ocio > Hobbies y artes creativas > Modelismo > Trenes en miniatura y juegos de trenes: Locomotoras diésel; Locomotoras eléctricas; Trenes de mercancías; Trenes de pasajeros; Locomotoras de vapor
cs: Umění a zábava > Hobby, hudba a výtvarné umění > Modelářství > Železniční modelářství a sady vláčků: Dieselové lokomotivy; Elektrické lokomotivy; Nákladní vlaky; Osobní vlaky; Parní lokomotivy
de: Kunst & Unterhaltung > Hobby & Kunst > Modellbau > Modelleisenbahn & Eisenbahnsets: Diesellokomotiven; Elektrische Lokomotiven; Güterzüge; Personenzüge; Dampflokomotiven
zh-CN: 艺术与娱乐 > 爱好/艺术创作 > 模型制作 > 模型火车与火车套装: 内燃机车; 电力机车; 货运列车; 客运列车; 蒸汽机车
it: Arte e svago > Hobby e arti creative > Modellismo > Modellini treni/set di treni: Locomotive diesel; Locomotive elettriche; Treni merci; Treni passeggeri; Locomotive a vapore
ru: Искусство и развлечения > Хобби и творчество > Моделизм > Модели поездов: Тепловозы; Электровозы; Грузовые поезда; Пассажирские поезда; Паровозы
th: ศิลปะและความบันเทิง > งานอดิเรกและศิลปะสร้างสรรค์ > การทำโมเดล > รถไฟจำลองและชุดรถไฟ: รถไฟดีเซล; รถไฟฟ้า; รถไฟบรรทุกสินค้า; รถไฟโดยสาร; รถจักรไอน้ำ
zh-TW: 藝術/娛樂 > 嗜好和創作藝術 > 模型製作 > 鐵道模型場景組: 柴油機車; 電力機車; 貨運火車; 載客列車; 蒸汽機車
sv: Konst och underhållning > Hobby och skapande > Modelltillverkning > Modelljärnvägar och modelltåg: Diesellok; Elektriska lok; Godståg; Persontåg; Ånglok
fr: Arts et loisirs > Loisirs et arts créatifs > Modélisme > Trains miniatures et coffrets de trains: Locomotives diesel; Locomotives électriques; Trains de marchandises; Trains de voyageurs; Locomotives à vapeur
ko: 아트/엔터테인먼트 > 취미/예술 > 모형 제작 > 모형 기차/기차 세트: 디젤 기관차; 전기 기관차; 화물 열차; 여객 열차; 증기 기관차
nb: Kunst og underholdning > Hobby og kreativitet > Modellmaking > Modelltog og togsett: Diesellokomotiver; Elektriske lokomotiver; Godstog; Passasjertog; Damplokomotiver
pt-BR: Artes e entretenimento > Hobbies e artes > Construção de maquetes > Peças e maquetes de trem: Locomotivas diesel; Locomotivas elétricas; Trens de carga; Trens de passageiros; Locomotivas a vapor
lt-LT: Menai ir pramogos > Hobiai ir menai > Modelių gamyba > Traukinių modeliai ir traukinių komplektai: Dyzeliniai lokomotyvai; Elektriniai lokomotyvai; Krovininiai traukiniai; Keleiviniai traukiniai; Gariniai lokomotyvai
pl: Sztuka i rozrywka > Hobby i sztuki piękne > Modelarstwo > Modele pociągów i zestawy pociągów: Lokomotywy spalinowe; Lokomotywy elektryczne; Pociągi towarowe; Pociągi pasażerskie; Lokomotywy parowe
hr-HR: Umjetnost i zabava > Hobiji i kreativne umjetnosti > Izrada modela > Modeli vlakova i setovi vlakova: Dizelske lokomotive; Električne lokomotive; Teretni vlakovi; Putnički vlakovi; Parne lokomotive
sk-SK: Umenie a zábava > Záľuby a tvorivé dielne > Modelárstvo > Modely vlakov a vlakových súprav: Dieselové lokomotívy; Elektrické lokomotívy; Nákladné vlaky; Osobné vlaky; Parné lokomotívy
vi: Nghệ thuật và giải trí > Sở thích và nghệ thuật sáng tạo > Tạo mẫu > Tàu hỏa và bộ tàu hỏa mô hình: Đầu máy diesel; Đầu máy điện; Tàu hỏa chở hàng; Tàu hỏa chở khách; Đầu máy hơi nước
sl-SI: Kultura in zabava > Hobiji in ustvarjalne umetnosti > Izdelava modelov > Modeli vlakov in železniški kompleti: Dizelske lokomotive; Električne lokomotive; Tovorni vlaki; Potniški vlaki; Parne lokomotive
da: Kunst og underholdning > Hobby og håndarbejde > Modelbyggeri > Modeltog og togsæt: Diesellokomotiver; Elektriske lokomotiver; Godstog; Passagertog; Damplokomotiver
bg-BG: Изкуства и развлечения > Хобита и творчески изкуства > Изработка на модели > Макети на влакове и комплекти: Дизелови локомотиви; Електрически локомотиви; Товарни влакове; Пътнически влакове; Парни локомотиви
fi: Taide ja viihde > Harrastukset ja taiteet > Pienoismalli­välineet > Pienoismallijunat ja -junasetit: Dieselveturit; Sähköveturit; Rahtijunat; Matkustajajunat; Höyryveturit
ja: 芸術・エンターテイメント > 趣味・コレクション > 模型 > 鉄道模型: ディーゼル機関車; 電気機関車; 貨物列車; 旅客列車; 蒸気機関車
el: Τέχνες & Ψυχαγωγία > Χόμπι & Δημιουργικές Τέχνες > Κατασκευή μοντέλων > Τρένα μοντέλα & σειρές τρένων: Τρένα Diesel Locomotives; Τρένα Electric Locomotives; Τρένα με εμπορευματικές μεταφορές; Επιβατικά τρένα; Ατμομηχανές Steam Locomotives